【裁判字號】    98,交聲,2622
【裁判日期】    980925
【裁判案由】    聲明異議
【裁判全文】
臺灣臺中地方法院交通事件裁定        98年度交聲字第2622號
原處分機關  交通部公路總局臺中區監理所豐原監理站
異  議  人
即受處分人  甲○○
上列受處分人因違反道路交通管理處罰條例案件，對於交通部公
路總局臺中區監理所豐原監理站民國 98年7月27日所為之處分（
原處分案號：豐監稽違字第裁63-I00000000號），聲明異議，本
院裁定如下：
    主  文
異議駁回。
    理  由
一、原處分機關意旨略以：異議人即受處分人甲○○於民國98年
    6月26日8時12分許，將其所駕駛車牌號碼7L-0676號自用小
    客車，停放在彰化市○○路○段266巷「慈生教養院」旁，因
    有「在禁止臨時停車處所停車」之違規事實，為彰化縣警察
    局依採證照片逕行舉發，爰依道路交通管理處罰條例第56條
    第1項第1款之規定，處罰鍰新臺幣（下同）900元等語。
二、受處分人異議意旨略以：依據道路交通標誌標現號誌設置規
    則第149條第1項第3目之規定，設於路側之白實線為車輛停
    放線，不可以車道線視之。執行警員在白線及紅線並存之路
    側，以紅線作為開單依據，實難令人心服，本件同時有二標
    線並存，請依「號誌、標誌、標線之設置（指示）不當或模
    糊不清」而免罰，並返還拖吊費及保管費 1,200元，為此聲
    明異議，請求撤銷原處分云云。
三、按交岔路口十公尺內禁止臨時停車，又汽車停車時，禁止臨
    時停車處所不得停車；汽車駕駛人停車時，在禁止臨時停車
    處所停車者，處新臺幣600元以上1,200元以下罰鍰，道路交
    通安全規則第112 條第1項第1款，道路交通管理處罰條例第
    55條第1項第2款、56條第1項第1款分別有明文規定；次按標
    線依其型態原則上分類為：【「白實線」：設於路段中者，
    用以分隔快慢車道或指示路面範圍；設於路口者，作為停止
    線；設於路側者，作為車輛停放線；設於同向分隔島兩側者
    ，用以分隔同向車流。「紅實線」：設於路側，用以禁止臨
    時停車】；再按禁止臨時停車線，用以指示禁止臨時停車路
    段，以劃設於道路緣石正面或頂面為原則，無緣石之道路得
    標繪於路面上，距路面邊緣以30公分為度，本標線為紅色實
    線，線寬除設於緣石，正面者以緣石高度為準外，其餘皆為
    10 公分。道路交通標誌標線號誌設置規則第149條第1項第1
    款第3目、第5目、第169條第1、2項，亦分別定有明文。
四、本件異議人即受處分人甲○○所駕駛車牌號碼7L-0676號自
    用小客車，於98年6月26日8時12分許，停放在彰化市○○路
    ○段226巷「慈生教養院」旁之劃有紅線之禁止臨時停車處之
    違規事實，有彰化縣警察局彰警交字第I00000000號舉發違
    反道路交通管理事件通知單、採證照片、彰化縣政府警察局
    98年7月17日彰警交字第0980038027號函、交通部公路總局
    臺中區監理所豐原監理站豐監稽違字第裁63-I00000000號違
    反道路交通管理事件裁決書等影本各一紙在卷可稽。異議人
    雖自承於98年6月26日將前揭自用小客車停放在彰化縣中正
    路1段226巷「慈生教養院」旁，另以前揭情詞置辯。然查：
  (一)觀諸卷附違規採證照片所示，異議人爭執之舉發路段雖同時
    劃設白線及紅線，然該自小客車所停放位置，距離彰化市○
    ○路○段 226巷「慈生教養院」對面2弄巷口在10公尺內，此
    有彰化縣警察局 98年9月15日彰警交字第0980049416號函，
    在卷可查。而交岔路口10公尺內本即是禁止臨時停車之路段
    ，況該處已劃設紅線，更明顯標示該處為禁止臨時停車路段
    之範圍內，異議人違規停車之事實已甚明確。
  (二)再參酌禁止臨時停車紅實線之設置意旨，乃行政主管機關基
    於整體區域內之交通流量，並考量個別路段之實際狀況與行
    車安全等因素，認為該路段確實不適停車所為之繪設，其目
    的在禁止所有車輛於繪設該類標線路段上之任何停車行為，
    俾確保人車通行之安全並維護社會大眾使用道路之秩序，足
    見設於路側之紅色標線路段，不得臨時停車，始能維護該路
    段之交通安全。
  (三)本件系爭路段之外側雖同時存在白色實線，然該白色實線寬
    10公分，屬道路邊緣，並非停車線，此亦有彰化縣警察局上
    開函文可憑。顯見異議人停放車輛處之白色實線，僅係用以
    指示該路段路面外側邊緣之界線，為道路交通標誌標線，並
    非停車線，而該路段已有紅色禁止停車線加以限制，更屬不
    得臨時停車之路段。況且，現行道路交通安全規則或道路交
    通管理處罰條例並無在平日無車流，亦不影響交通之下，劃
    有紅線之路段得任意停車，或免以處罰之例外規定，只要在
    繪有紅實線之路段臨時停車，即屬違規事實（臺灣高等法院
    96 年度交抗字第950號裁定意旨參照），是異議人執上揭情
    詞所辯，殊無足採。此外，異議人並請求返還拖吊費及保管
    費1,200 元，然交通法庭就交通聲明異議事件所得審酌者為
    原處分機關之裁罰事項，即異議人是否確有交通違規行為而
    應予裁罰之問題，故關於異議人請求拖吊費及保管費之返還
    ，非屬本院交通法庭審理交通聲明異議事件之對象，附此敘
    明。
  (四)本件違規事證已臻明確，其事實堪予認定，原處分機關據以
    援引上開規定裁處異議人 900元，於法並無違誤。異議人之
    聲明異議為無理由，應予駁回。
據上論斷，應依道路交通管理處罰條例第87條第2項，道路交通
案件處理辦法第19條，裁定如主文。
中    華    民    國    98    年    9     月    25    日
                  交通法庭  法  官  林三元
以上正本證明與原本無異。
如不服本裁定，應於收受送達後5日內向本院提出抗告狀。（應
附繕本）
                            書記官  黃雅青
中    華    民    國    98    年    9     月    25    日


司法院資訊處製作；財團法人民間司法改革基金會備份。
